臺灣宜蘭地方法院刑事判決
111年度交訴字第24號
公  訴  人  臺灣宜蘭地方檢察署檢察官
被      告  林佳錡


上列被告因過失致死案件，經檢察官劉惟宗提起公訴（111年度
偵字第222號），被告因就被訴事實為有罪之陳述，經告知簡式
審判程序意旨並聽取公訴人及被告之意見，本院改依簡式審判程
序審理並判決如下：
    主    文
林佳錡犯過失致人於死罪，處有期徒刑肆月，如易科罰金，以新
臺幣壹仟元折算壹日。緩刑貳年。
    犯罪事實
一、被告林佳錡於民國一百十年十一月十一日上午，駕駛車牌號
    碼000-0000號自用小客車，沿宜蘭縣宜蘭市東港路一段外側
    由西往東方向行駛，嗣於同日十時二十二分許，行至該路段
    與一九一縣道○○○○號誌正常之交岔路口時，本應注意汽車行
    經交岔路口標誌之路段不得超車，且前行車減速靠邊或以手
    勢或亮右方向燈表示允讓後，後行車始得超越，超越時應顯
    示左方向燈並於前車左側保持半公尺以上之間隔超過，行至
    安全距離後，再顯示右方向燈駛入原行路線，亦應注意汽車
    行駛至交岔路口右轉彎時，應距交岔路口三十公尺前顯示方
    向燈或手勢，換入外側車道、右轉車道或慢車道，駛至路口
    後再行右轉，且轉彎車應讓直行車先行，更應注意車前狀況
    及兩車併行之間隔，並隨時採取必要之安全措施，復依當時
    天候晴，日間有自然光線，路面乾燥無缺陷亦無障礙物，視
    距良好且交岔路口行車管制號誌正常，依其智識及能力皆無
    不能注意之情事，竟於駕車超越前方右側同向由何秋風騎乘
    之車牌號碼000-000號機車時，疏未注意車前狀況及兩車併
    行之間隔而右轉彎超越不當，以致撞擊由何秋風騎乘之上開
    機車，造成何秋風人車倒地而受有創傷性腦出血之傷害，雖
    經送往國立陽明交通大學附設醫院急救治療，仍於一百十年
    十二月十二日十六時五十五分許死亡。惟林佳錡於肇事後，
    於員警到場處理尚未知悉何人肇事前，即在場向警自首肇事
    並接受訴追、裁判。
二、案經何秋風之子何源旺訴由宜蘭縣政府警察局宜蘭分局報告
     臺灣宜蘭地方檢察署檢察官相驗後簽分偵查起訴。
　　理    由
一、前揭犯罪事實，業據被告林佳錡於本院準備程序及審理中到
    庭坦承不諱，並經證人即告訴人何源旺於警詢及偵查中證述
    綦詳，復有警製處理相驗案件初步調查報告暨報驗單、道路
    交通事故現場圖、道路交通事故調查報告表㈠、㈡、道路交通
    事故現場及車輛照片及車輛詳細資料報表在卷可稽。又被害
    人何秋風於上開時、地遭被告林佳錡駕駛自用小客車撞擊受
    有創傷性腦出血之傷害而送醫治療後，仍於一百十年十二月
    十二日十六時五十五分許死亡，則有國立陽明大學附設醫院
    診斷證明書存卷足考，並經臺灣宜蘭地方檢察署檢察官督同
    法醫師相驗屬實且製有勘（相）驗筆錄、相驗屍體證明書、
    相驗照片與檢驗報告書附卷可佐。綜上經核胥與被告自白情
    節相合，堪認被告之自白是與真實相符而可採信。
二、按汽車行駛至交岔路口，其行進、轉彎，應依下列規定：四
    、右轉彎時，應距交岔路口三十公尺前顯示方向燈或手勢，
    換入外側車道、右轉車道或慢車道，駛至路口後再行右轉。
    但由慢車道右轉彎時應於距交岔路口三十至六十公尺處，換
    入慢車道。七、轉彎車應讓直行車先行。又汽車行駛時，駕
    駛人應注意車前狀況及兩車並行之間隔，並隨時採取必要之
    安全措施。又汽車超車時，應依下列規定：一、行經設有彎
    道、陡坡、狹橋、隧道、交岔路口標誌之路段或鐵路平交道
    、道路施工地段，不得超車。五、前行車減速靠邊或以手勢
    或亮右方向燈表示允讓後，後行車始得超越。超越時應顯示
    左方向燈並於前車左側保持半公尺以上之間隔超過，行至安
    全距離後，再顯示右方向燈駛入原行路線。道路交通安全規
    則第一百零二條第一項第四、七款、第九十四條第三項、第
    一百零一條第一項第一、五款分別定有明文。秉此，被告林
    佳錡於一百十年十一月十一日十時二十二分許，駕駛上開自
    用小客車行經肇事路段行車管制號誌正常之交岔路口時，依
    當時天候晴，日間有自然光線，路面乾燥無缺陷亦無障礙物
    ，視距良好，以其之智識及能力均無不能注意之情事，竟於
    駕車超越前方右側同向由被害人何秋風騎乘之上開機車時，
    疏未注意車前狀況及兩車併行之間隔而右轉彎超越不當，以
    致撞擊由被害人何秋風騎乘之上開機車，造成被害人何秋風
    人車倒地而受有創傷性腦出血之傷害，雖經送醫急救治療仍
    不治死亡，是被告林佳錡對本件車禍事故之發生顯具過失責
    任，交通部公路總局臺北區監理所基宜區車輛行車事故鑑定
    會亦同此認定，見卷附交通部公路總局臺北區監理所一百十
    一年二月十八日北監基宜鑑字第一一一０００九一七八號函附
    之基宜區第一一一００三五號鑑定意見書即明。又被告林佳錡
    駕車肇事之過失因與被害人何秋風之死亡結果間具有相當因
    果關係，是本件事證已臻明確，被告林佳錡之犯行當足認定
    ，應予依法論科。
三、核被告林佳錡之所為，係犯刑法第二百七十六條之過失致人
    於死罪。然其於肇事後，在員警到場處理尚未知悉何人肇事
    前，即在場向警自首肇事並接受訴追、裁判，見卷附警製道
    路交通事故肇事人自首情形紀錄表即明，是其行為合於自首
    規定而應依刑法第六十二條前段減輕其刑。審酌被告林佳錡
    於本件車禍事故應負之過失責任程度及因此造成被害人何秋
    風死亡，使被害人之家屬承受身心傷痛，所為非是，惟其業
    已坦承犯行，亦據告訴人何源旺到庭陳明被告林佳錡已與被
    害人家屬調解成立且付訖賠償金等語明確，堪認犯後態度良
    好，兼衡被告林佳錡係高中畢業之教育程度，未婚，目前從
    事房仲業務之生活態樣等一切情狀，爰依法量處如主文所示
    之刑，並諭知易科罰金之折算標準。末查，被告林佳錡未曾
    因故意犯罪受有期徒刑以上之科刑紀錄，有臺灣高等法院被
    告前案紀錄表存卷可考，可認素行尚佳，是其因一時不慎偶
    罹刑典，然已坦承犯行並與被害人家屬調解成立並付訖賠償
    金如前述，告訴人何源旺亦到庭陳明：被告林佳錡於事發後
    甚有誠意且勇於承認，前後共計六次前來探視，被害人何秋
    風在加護病房尚未覓得看護時，即協助照顧，建請從輕量刑
    並同意諭知緩刑等語綦詳，是本院信被告林佳錡經此偵審程
    序後，當能知所警惕而無再犯之虞，故認對其所為前開刑之
    宣告以暫不執行為適當，爰依刑法第七十四條第一項第一款
    併予諭知緩刑二年，用啟自新。
據上論斷，應依刑事訴訟法第二百七十三條之一第一項、第二百
九十九條第一項前段，判決如主文。
本案經檢察官劉憲英到庭執行職務。
中　　華　　民　　國　　111 　年　　6　　月　　17　　日
                  刑事第五庭法  官  陳嘉年
以上正本證明與原本無異。
如不服本判決應於收受本判決後二十日內向本院提出上訴書狀，
並應敘述具體理由。若未敘述理由者，應於上訴期間屆滿後二十
日內向本院補提理由書狀(均須按他造當事人之人數附繕本)。
                            書記官  林慶生
中　　華　　民　　國　　111 　年　　6　　月　　17　　日
附錄本案論罪科刑法條全文
刑法第276條
因過失致人於死者，處五年以下有期徒刑、拘役或五十萬元以下
罰金。